【裁判字號】    95,抗,117
【裁判日期】    950828
【裁判案由】    本票裁定
【裁判全文】
臺灣桃園地方法院民事裁定               95年度抗字第117號
抗  告  人  甲○○
上列抗告人因與相對人國泰世華商業銀行股份有限公司間本票裁
定事件，對於中華民國95年6 月8 日本院簡易庭95年度票字第71
61號裁定提起抗告，本院裁定如下：
    主  文
抗告駁回。
抗告程序費用新台幣壹仟元由抗告人負擔。
    理  由
一、按執票人向本票發票人行使追索權時，得聲請法院裁定後強
    制執行。票據法第123 條定有明文。又本票執票人依上開法
    條之規定，聲請法院裁定及抗告法院之裁定，僅依非訟事件
    程序，以審查強制執行許可與否，並無確定實體上法律關係
    存否之效力，如發票人就票據債務之存否有爭執時，應由發
    票人提起確認之訴，以資解決，最高法院56年台抗字第714
    號、57年台抗字第76號著有判例可參。
二、本件抗告意旨略以：抗告人於民國94年2 月3 日為第3 人即
    債主張先生所遇，要求其償還近新台幣（下同）20萬元之債
    務，惟因其無力清償，渠乃半要求、半脅迫其簽下空白之土
    地貸款保證書，及未載金額本票。自當日起，張先生即未曾
    再與其聯絡，亦無銀行照會，其因而認為已無須擔任保證人
    。收到本件裁定，其上相對人都不認識，亦未欠銀行該筆鉅
    款，經回想可能是與張先生有關，故提起抗告等語。
三、本件相對人於原審主張伊執有抗告人所簽發免除作成拒絕證
    書之系爭本票，內載票面金額為243 萬元，發票日為94年2
    月3 日、到期日為95年3 月5 日，系爭本票經相對人提示後
    未獲付款，為此依票據法第123 條規定聲請裁定就上開面額
    及自到期日起算之按年息8.39 %計算之利息許可強制執行等
    情，已據其提出系爭本票為證。經查，相對人提出之系爭本
    票，已記載發票人、發票日、到期日、付款地及票面金額，
    則原裁定予以准許，形式上審查即無不合。抗告人上揭所稱
    系爭本票係於半要求、半脅迫之情下所簽，與聲請人間並無
    消費借貸關係等情縱令屬實，亦係其與相對人間實體上法律
    關係之爭執問題，依首揭法律規定及最高法院判例意旨，應
    由抗告人另行提起訴訟，以資解決，並非本件非訟程序所得
    審究。從而，本件抗告，為無理由，應予駁回。
四、據上論結，本件抗告為無理由，依非訟事件法第46條、第21
    條第2 項、第24條第1 項，民事訴訟法第495 條之1 第1 項
    、第449 條第1 項、第78條，裁定如主文。
中    華    民    國    95    年    8     月    28    日
                民事第二庭審判長法  官  劉克聖
                                法  官  石有為
                                法  官  范明達
上正本係照原本作成。
如不服本裁定，僅得於收受本裁定正本送達後10日內，以適用法
規顯有錯誤為理由，向本院提出再抗告狀，（須附繕本一份及繳
納再抗告裁判費新台幣1,000 元），經本院許可後始可再抗告。
中    華    民    國    95    年    8     月    28    日
                                書記官  江世亨


司法院資訊處製作；財團法人民間司法改革基金會備份。
